臺灣高雄地方法院刑事判決　　　　　　　　　　　　九十三年度訴字第五四四號
　　公　訴　人　臺灣高雄地方法院檢察署檢察官
　　被　　　告　甲○○
右列被告因違反槍砲彈藥刀械管制條例案件，經檢察官提起公訴（九十二年度偵字第
二二五七二號），本院判決如左：
    主  文
甲○○未經許可，持有可發射子彈具有殺傷力之土造霰彈槍，處有期徒刑壹年貳月，
併科罰金新台幣壹拾萬元，罰金如易服勞役，以銀元參佰元即新台幣玖佰元折算壹日
緩刑肆年。扣案之土造霰彈槍（槍枝管制編號0000000000）壹枝及１２  ＧＡＵＧＥ
制式霰彈陸顆均沒收。
    事  實
一、甲○○明知未經許可不得非法持有其他可發射子彈具有殺傷力之槍砲及子彈，於
    民國（下同）九十二年十一月四日十七時許，在高雄縣桃源鄉○○村○○段土地
    產業道路旁，見不詳姓名年籍人士將土造霰彈槍一枝及１２  ＧＡＵＧＥ制式霰
    彈九顆遺落該處，竟意圖為自己不法之所有，而侵占該土造霰彈槍一枝及１２
    ＧＡＵＧＥ制式霰彈九顆，並放置於隨身攜帶之黃色飼料袋內而未經許可持有之
    。嗣於九十二年十一月四日二十時五十分許，甲○○將放置上開槍彈之黃色飼料
    袋捆綁於車牌號碼OVR-041號重型機車右側，騎乘該機車行經高雄縣桃源鄉梅蘭
    村二號吊橋處時，為警當場查獲，並扣得上開土造霰彈槍一枝及制式霰彈九顆。
二、案經高雄縣政府警察局六龜分局報請台灣高雄地方法院檢察署檢察官偵查起訴。
    理  由
一、右揭事實業據被告甲○○於本院審理時認罪，且扣案之槍彈，經以性能檢驗法及
    制式子彈試射法鑑定結果認為槍枝係土造霰彈槍（槍枝管制編號0000000000），
    機械性能良好，可擊發１２  ＧＡＵＧＥ制式霰彈，認具殺傷力。而送鑑霰彈九
    顆，認均原係１２  ＧＡＵＧＥ之制式霰彈，經採樣三顆拆解檢視，發現均將原
    有之鉛粒換裝直徑5.6㎜至10.5㎜之鉛丸，復經實際試射（前所採樣之三顆），
    均可擊發，認均具殺傷力，此有內政部警政署刑事警察局九十三年一月二日刑鑑
    字第０九二０二二三四八一號槍彈鑑定書一份在偵查卷第十四頁至第十九頁可稽
    。並有查獲相片四張在警訊卷可稽，是本件事證明確，被告犯行足堪認定。
二、(一)核被告甲○○所為，係犯槍砲彈藥刀械管制條例第十一條第四項之未經許可持
    有其他可發射子彈具有殺傷力之土造霰彈槍罪、同條例第十二條第四項之未經許
    可持有子彈罪，及刑法第三百三十七條之侵占遺失物罪。其所犯非法持有槍、彈
    二罪，係基於一個持有行為而觸犯二罪名，應依想像競合犯規定從一重之未經許
    可持有其他可發射子彈具有殺傷力之土造霰彈槍罪處斷。被告甲○○所犯侵占遺
    失物罪與未經許可持有其他可發射子彈具有殺傷力之土造霰彈槍罪之間，有方法
    結果之牽連關係，依刑法第五十五條之規定，應從較重之未經許可持有其他可發
    射子彈具有殺傷力之土造霰彈槍罪處斷。檢察官起訴意旨認被告甲○○係犯槍砲
    彈藥刀械管制條例第八條第四項之未經許可持有霰彈槍罪，並未審酌本件被告所
    持有之霰彈槍，並非制式霰彈槍，而係土造霰彈槍之情，然經公訴檢察官於本院
    九十三年三月二十五日準備程序時更正起訴法條為槍砲彈藥刀械管制條例第十一
    條第四項之未經許可持有其他可發射子彈具有殺傷力之土造霰彈槍罪，又檢察官
    雖未就被告所犯行法第三百三十七條侵占遺失物罪提起公訴，然此與起訴之持有
    土造霰彈槍罪有牽連犯之裁判上一罪關係，本院自得併予審究，附此敘明。(二)爰
    審酌被告甲○○前已因槍砲彈藥刀械管制條例案件，經本院判處有期徒刑六月，
    緩刑二年確定，已明知非法持有槍彈之法律效果，竟仍持有，顯見其僥倖心態，
    惟念及並未持該槍彈危害社會治安，犯後坦承犯行，態度良好，犯罪所生危害非
    鉅等一切情狀，量處如主文所示之刑，罰金部分並諭知易服勞役之折算標準，以
    資懲儆。扣案之土造霰彈槍（槍枝管制編號0000000000）一枝及１２  ＧＡＵＧ
    Ｅ制式霰彈六顆，均為槍砲彈藥刀械管制條例第四條第一款、第二款所列物品，
    係未經許可不得持有之違禁物，應依刑法第三十八條第一項第一款之規定併予宣
    告沒收。至於其他具殺傷力之霰彈三顆，業經鑑驗時擊發滅失，並非違禁物，自
    無庸為沒收之宣告，併此敘明。(三)被告前於八十二年二月八日，雖因違反槍砲彈
    藥刀械管制條例案件，經本院以八十二年度訴字第二二二號判處有期徒刑六月，
    緩刑二年，並於八十二年三月十五日確定，惟於緩刑期滿，而緩刑之宣告未經撤
    銷，是其上揭刑之宣告，依刑法第七十六條之規定已失其效力，而與未曾受有期
    徒刑以上刑之宣告者同，有臺灣高等法院被告全國前案紀錄表一份在卷可按，經
    此偵、審程序，當知所警惕，信無再犯之虞，本院認所宣告之刑以暫不執行為適
    當，爰併諭知緩刑四年，以啟自新。
據上論斷，應依刑事訴訟法第二百九十九條第一項前段，槍砲彈藥刀械管制條例第十
一條第四項、第十二條第四項，刑法第十一條前段、第五十五條、第四十二條第二項
、第七十四條第一款、第三十八條第一項第一款，罰金罰鍰提高標準條例第二條，現
行法規所定貨幣單位折算新台幣條例第二條，判決如主文。
本案經檢察官乙○○到庭執行職務
中      華      民      國    九十三    年      五      月     十二     日
                                  臺灣高雄地方法院刑事第九庭
                                     審判長法  官    孫啟強
                                           法  官    張茹棻
                                           法  官    楊智守
右正本證明與原本無異。
如不服本判決，應於判決送達後十日內，向本院提出上訴狀。
                                           書記官    王美玲
中    華    民    國      九十三      年      五      月      十三      日
附錄法條：
中華民國刑法第三百三十七條
(侵占遺失物罪)
意圖為自己或第三人不法之所有，而侵占遺失物、漂流物或其他離本人所
持有之物者，處五百元以下罰金。
槍砲彈藥刀械管制條例第十一條
未經許可，製造、販賣或運輸第四條第一項第一款所稱其他可發射金屬或
子彈具有殺傷力之各式槍砲者，處五年以上有期徒刑，併科新臺幣一千萬
元以下罰金。
未經許可，轉讓、出租或出借前項所列槍砲者，處三年以上十年以下有期
徒刑，併科新臺幣七百萬元以下罰金。
意圖供自己或他人犯罪之用，而犯前二項之罪者，處無期徒刑或七年以上
有期徒刑，併科新臺幣一千萬元以下罰金。
未經許可，持有、寄藏或意圖販賣而陳列第一項所列槍砲者，處一年以上
七年以下有期徒刑，併科新臺幣七百萬元以下罰金。
第一項至第三項之未遂犯罰之。
槍砲彈藥刀械管制條例第十二條
未經許可，製造、販賣或運輸子彈者，處一年以上七年以下有期徒刑，併
科新台幣五百萬元以下罰金。
未經許可，轉讓、出租或出借子彈者，處六月以上五年以下有期徒刑，併
科新台幣三百萬元以下罰金。
意圖供自己或他人犯罪之用，而犯前二項之罪者，處三年以上十年以下有
期徒刑，併科新台幣七百萬元以下罰金。
未經許可，持有、寄藏或意圖販賣而陳列子彈者，處五年以下有期徒刑，
併科新台幣三百萬元以下罰金。
第一項至第三項之未遂犯罰之。
